臺灣基隆地方法院刑事判決　　　　　　　　　　　　　　九十年度簡上字第七九號
　　上　訴　人
　　即　被　告　乙○○
右列被告因妨害公務案件，不服本院基隆簡易庭九十年度基簡字第六０六號，中華民
國九十年十月十二日第一審簡易判決（聲請案號：九十年度偵字第二０二九號）提起
上訴，本院管轄之第二審合議庭判決如左：
    主  文
上訴駁回。
乙○○緩刑貳年。
    事實及理由
一、本案經本院審理結果，認第一審判決以被告乙○○所犯係觸犯刑法第一百四十條
    第一項之當場侮辱公務員罪，而判處被告拘役壹拾日，如易科罰金以參佰元折算
    壹日，其認事用法均無違誤，量刑亦屬適當，應予維持，並引用第一審判決書記
    載之事實、證據及理由。
二、上訴人即被告乙○○之上訴意旨雖坦承有罵員警「他媽的」，並於警車上與友人
    通電話時稱「我現在被賊頭抓著」等情，惟辯稱：「是員警執行臨檢時，認為我
    故意謊稱沒有帶證件，員警以手抓住我的脖子，我用手把員警的手撥開，結果員
    警更用力抓住我脖子，當時我情緒上有一些激動，當場喊警察打人，後來就有六
    、七個員警圍住我，抓到警車前時有一位員警打我的背部，之後開警車的員警就
    說等一下回去你就知道了，我回一句他媽的，在警車內剛好我朋友打手機給我，
    問我人在何處，我就跟朋友說現在被賊頭抓著」云云。惟查：依證人方小郎即球
    聖撞球場負責人於偵查時證稱：「當時乙○○原說沒證件，請他至櫃台用手寫時
    ，他才出示證件，警員就從後扶著他肩膀說係有證件剛才為何沒有拿出來，他反
    應即很激烈說警員你不要碰我、不要掐我脖子，．．．當時員警只是從後將手放
    在他肩膀扶著他，警員說話態度很客氣，乙○○撥開員警手後，警員就沒再扶在
    他肩上．．．，乙○○自警員扶他肩膀時態度反應即很激動，．．．先一位警員
    要帶他離開，他不肯走，後來三、四位警員才一起帶他走，他並無說三字經辱罵
    警員，．．．至於他被帶離開店大門後等情形，我就沒有看到了」等語（參台灣
    基隆地方法院檢察署九十年度偵字第二０二九號號偵查案卷第三二、三三頁）綦
    詳；核與證人甲○○即現場臨檢之員警於九十一年一月二日到本院證稱：「當時
    執行臨檢，員警先檢本有帶證件者，沒有帶證件者都到櫃檯填寫資料，被告就表
    示我有帶證件為何要到櫃檯填寫資料，我就跑到被告身旁以手扶著他的脖子，問
    他有帶證件為何說沒帶證件，以手扶著他的脖子是為了要防止他的反擊動作，結
    果被告就罵他媽的，．．．」等語及偵查中證稱：「被告說被賊頭抓入警局等語
    時，音調高亢、情緒激動對著我們罵，不是喃喃自語」等語（參見同上偵查案件
    第三九、四十頁）大致相符，顯見上訴人於員警執行臨檢勤務時，因不滿員警執
    行臨檢勤務之態度與方式，而以「他媽的」、「被賊頭抓入警局」等語辱罵公務
    員等情屬實，是上訴人辯稱員警執勤失當云云，原應循其他行政救濟程序處理，
    其恣意以上開言詞出言詈罵執勤中之公務員，實難謂其主觀上無侮辱警員之意，
    自該當當場侮辱公務員之構成要件，本件事證明確，其犯行洵堪認定。
三、核被告乙○○所為，係犯有刑法第一百四十條第一項之侮辱公務員罪，惟被告基
    於單一侮辱公務員之意思，於時間密接之情形下，接續為前開侮辱行為，為接續
    犯，應僅論以一罪。原審審酌被告犯罪之動機係因員警執勤態度不當所為之情緒
    反彈、以言語詈罵之手段、其犯罪後坦承犯行態度等一切情狀，判處被告拘役十
    日，並諭知易科罰金之折算標準，其認事用法並無違誤，量刑亦屬恰當，應予維
    持，被告上訴指摘原審簡易判決不當，為無理由，應予駁回。
四、惟本院審酌被告前未曾受有期徒刑以上刑之宣告，有本院被告全國前案紀錄表在
    卷可按，本件犯行係一時情緒失控，致罹刑章，本院認本件刑之宣告，已足收警
    惕之效，因認所處之刑，以暫不執行為適當，併予宣告緩刑二年，以策自新。
據上論斷，應依刑事訴訟法第四百五十五條之一第三項、第三百六十八條、第三百七
十三條，刑法第七十四條第一款，判決如主文。
本案經檢察官賴正聲到庭執行職務。
中      華      民      國    九十一    年      一      月    十六      日
                                    臺灣基隆地方法院刑事第三庭
                                        審判長法  官    林火炎
                                              法  官    齊  潔
                                              法  官    何怡
右正本證明與原本無異。
本件判決不得上訴。
                                              書記官    湯惠芳
中      華      民      國    九十一    年      一      月    二十一    日
